【裁判字號】    92,交易,1
【裁判日期】    920430
【裁判案由】    過失傷害等
【裁判全文】
臺灣宜蘭地方法院刑事判決                            九十二年度交易字第一號
    公  訴  人  臺灣宜蘭地方法院檢察署檢察官
    被      告  乙○○
                丙○○
右列被告因過失傷害等案件，經檢察官提起公訴（九十一年度調偵字第七八號），本
院判決如左：
    主  文
乙○○服用酒類，不能安全駕駛動力交通工具而駕駛，處拘役參拾日，如易科罰金，
以參佰元折算壹日。
乙○○、丙○○被訴過失傷害部分公訴不受理。
    事  實
一、乙○○於民國（下同）九十一年七月八日十二時許開始飲酒至同日十五時許，其
    飲用酒類後其吐氣所含酒精濃度已超過每公升零點二五毫克，且已達不能安全駕
    駛動力交通工具之程度，猶執意駕駛車牌號碼ＡＶ─一五四五號自用小客車搭載
    丁○○欲前往宜蘭縣三星鄉，嗣同日十五時二十分許，沿宜蘭縣三星鄉○○路由
    北往南行駛，行經前路與太平路交岔口欲左轉進入太平路往三星分局方向行駛時
    ，本應注意行經無號誌交岔路口左轉彎時，應暫停讓右方直行車先行，且依當時
    情形，又無不能注意之情事，竟疏未注意而貿然左轉，適丙○○駕駛車牌號碼Ｔ
    九─四一四三號自用小貨車搭載甲○○沿同鄉○○路由羅東往三星分局方向行駛
    ，亦疏未注意減速慢行，作隨時停車之準備，貿然通過，二車因而於路口發生碰
    撞，致丙○○受有右鎖骨遠端骨折、右肩胛骨粉碎性骨折之傷害；甲○○受有四
    肢多處擦傷及瘀血、上門牙挫傷之傷害（過失傷害部分業經撤回告訴）、乙○○
    受有頭部外傷撕裂傷、鼻部擦傷、右手中指擦傷、胸部挫傷之傷害；而乙○○經
    送醫抽血檢驗後發現其血液中酒精濃度達每公升二百六十一毫克（起訴書誤載為
    二百十六毫克，經換算呼氣中酒精濃度應約為每公升一點三０五毫克）。
二、案經甲○○、丙○○告訴由宜蘭縣警察局三星分局報請臺灣宜蘭地方法院檢察署
    檢察官偵查起訴。
    理  由
甲、有罪部分：
一、右揭事實，迭據被告乙○○於警訊及偵審中到庭供認無訛，核與告訴人（即同案
    被告）丙○○、告訴人甲○○於警訊、偵查中及本院審理中供述、證人丁○○於
    警訊及本院審理中之供證相符，復有道路交通事故調查報告表及現場圖各一份、
    現場照片八幀在卷足佐。又按汽車駕駛人飲用酒類或其他類似物後其吐氣所含酒
    精濃度超過每公升○‧二五毫克者，不得駕車；又汽車於行經無號誌之未劃分幹
    、支線之交岔路口左轉彎時，應暫停讓右方直行車先行；且汽車行經無號誌之交
    岔路口，應減速慢行，作隨時停車之準備，道路交通安全規則第一百十四條第二
    款、第九十三條第一項第三款、第一百零二條第一百零二條第一項第二款分別定
    有明文，被告係領有合格職業駕照之人，對於上開規定本應注意及之，且依當時
    天候及路面各項情狀，依被告之智識、能力亦均無不能注意之情事，是被告竟疏
    未注意，猶貿然於駕車行駛且駛入對向車道肇事，致告訴人丙○○、甲○○受傷
    ，顯見被告確有過失。而被告於肇事後受傷送醫，經天主教靈醫會羅東聖母醫院
    抽血檢測，其血液中酒精濃度高達每公升二百六十一毫克（換算呼氣中酒精濃度
    約為每公升一點三０五毫克），有天主教靈醫會羅東聖母醫院檢驗報告單、刑法
    第一百八十五條之三案件測試觀察紀錄表及行政院國軍退除役官兵輔導委員會臺
北榮民總醫院八十八年八月五日八八北總內字第二六八六八號函各一紙可憑，被
    告於駕車當時吐氣所含酒精濃度已遠逾於道路交通安全規則第一百十四條第二款
    規定之不得駕車之零點二五毫克，足見被告乙○○當時顯因酒後駕車，其注意及
    反應能力已嚴重減耗，而未達於一般正常駕駛人應有之注意及反應能力，且自我
    約制能力減弱，致於行經無號誌之未劃分幹、支線之交岔路口左轉彎時，未注意
    減速慢行，且未暫停讓右方直行車先行，並與告訴人丙○○駕駛、搭載告訴人甲○○之自用小貨車發生撞擊，被告乙○○顯已達到不能安全駕駛動力交通工具之
    程度甚明。是本件此部分事證明確，被告乙○○犯行堪以認定，應予依法論科。
二、核被告乙○○所為，係犯刑法第一百八十五條之三服用酒類，不能安全駕駛動力
    交通工具而駕駛罪。爰審酌刑法增訂第一百八十五條之三服用酒類，不能安全駕
    駛動力交通工具而駕駛罪之立法目的，在促使駕駛人保持清晰、正常之判斷、反
    應能力，減低交通事故之發生，以保障整體用路人之生命、身體、財產法益。然
    被告酒後猶貿然駕車上路，無視交通安全規則所科予之注意義務，情節匪淺，且
    對告訴人造成之傷害，惟念其犯後坦承犯行頗知悔悟、且前無不良素行、犯罪動
    機、目的、手段、過失程度及造成之整體損害，並其事後已賠償告訴人丙○○、
    甲○○之損害，取得告訴人乙○○、甲○○諒解等一切情狀，爰酌情量處如主文
    所示之刑，並諭知易科罰金之折算標準，以資懲儆。
乙、不受理部分：
一、公訴意旨另以：被告乙○○於九十一年七月八日十二時許開始飲酒至同日十五時
    許，明知其飲用酒類後其吐氣所含酒精濃度已超過每公升零點二五毫克，且已達
    不能安全駕已達不能安全駕駛動力交通工具之程度，不得駕駛車輛，猶執意駕駛
    車牌號碼ＡＶ─一五四五號自用小客車搭載丁○○欲前往宜蘭縣三星鄉，嗣同日
    十五時二十分許，沿宜蘭縣三星鄉○○路由北往南行駛，行經前路與太平路交岔
    口欲左轉進入太平路往三星分局方向行駛時，本應注意汽車於行經無號誌之交岔
    路口左轉彎時，應暫停讓右方直行車先行，且依當時情形，又無不能注意之情事
    ，竟疏未注意而貿然左轉，適被告丙○○駕駛車牌號碼Ｔ九─四一四三號自用小
    貨車搭載告訴人甲○○沿同鄉○○路由羅東往三星分局方向行駛，亦疏未注意於
    行經交岔路口時應減速慢行，作隨時停車之準備，貿然通過前述路口，二車因而
    發生碰撞，致被告丙○○受有右鎖骨遠端骨折、右肩胛骨粉碎性骨折之傷害、被
    告乙○○受有頭部外傷撕裂傷、鼻部擦傷、右手中指擦傷、胸部挫傷之傷害、甲○○受有四肢多處擦傷及瘀血、上門牙挫傷之傷害。因認被告乙○○、丙○○均
    涉有刑法第二百八十四條第一項前段之過失傷害罪嫌云云。
二、按告訴乃論之罪，告訴人於第一審辯論終結前得撤回其告訴，又告訴經撤回者，
    應諭知不受理之判決，刑事訴訟法第二百三十八條第一項、第三百零三條第三款
    分別定有明文。經查，被告乙○○、丙○○此部分過失傷害犯行，起訴書認均係
    觸犯刑法第二百八十四條第一項前段之過失傷害罪，依同法第二百八十七條前段
    之規定，須告訴乃論。茲據告訴人甲○○、告訴人丙○○、告訴人乙○○於九十
    二年三月二十六日當庭分別以言詞撤回其告訴，有本院九十二年三月二十六日審
    判筆錄可稽，依照前開說明，爰就被告乙○○、丙○○涉犯過失傷害罪部分罪行
    ，諭知不受理之判決。
據上論斷，應依刑事訴訟法第二百九十九條第一項前段、第三百零三條第三款，刑法
第一百八十五條之三、第四十一條第一項，罰金罰鍰提高標準條例第二條，判決如主
文。
本案經檢察官劉憲英到庭執行職務
中    華    民    國      九十二      年      四      月      三十      日
                                        臺灣宜蘭地方法院刑事第二庭
                                            法  官  林  惠  玲
右正本證明與原本無異。
如不服本判決，應於判決送達後十日內，向本院提出上訴狀。(應附繕本)
                                            書記官  吳  慧  芳
中    華    民    國      九十二      年      五      月       一       日
附錄本案論罪科刑法條全文：
中華民國刑法第一百八十五條之三
服用毒品、麻醉藥品、酒類或其他相類之物，不能安全駕駛動力交通工具而駕駛者，
處一年以下有期徒刑、拘役或三萬元以下罰金。


司法院資訊處製作；財團法人民間司法改革基金會備份。
